# 请教陈版，关于企业合并

提问人：hrtsex 时间：2015-01-07 23:37:21
一、背景描述：A公司拟新三板挂牌，为做大规模，在全国各地收购位置不错的酒店（统称为B），由于相关经营资质、租赁合同、股权等办理过户需要一定的时间，A公司支付收购款也将根据B办理过户的进度分期支付，具体情况如下（以收购款 500 万元为例）：
1 、第一期款 150 万元，A公司支付后享受从即日起B的所有经营收入； 2 、第二期款 50 万元； 3 、第三期款 50 万元，租赁合同过户；
4 、第四期款 150 万元，股权过户，在支付该笔款项之前，B的公章、合同章、财务章等印章仍有B的原股东保管； 5 、第五期款 100 万元，在支付该笔款项之后，完全享有对所有标的物的转租分租权、酒店经营转让权。 二、请教陈版的是： 1 、在上述哪期付款后可以合并B的财务报表？个人理解应在支付第五期款后方可合并B的财务报表。 2 、在支付第一期款后，是否可以合并B的损益呢？个人理解是可以的！

回答人：chenyiwei
根据你所说的情况，购买日确定为第五期款项支付后可能较为合理。但既然如此，就不能以“支付第一期款后享受从即日起B的所有经营收入”为由在第一笔款支付后即把B的利润表纳入，因为与第一个问题的结论存在逻辑上的矛盾。但因为你所提供的信息较为有限，最终还是要通过获取完整信息并观察实际交接情况才能得出最终结论。

提问人：hrtsex 时间：2015-01-12 19:02:15
根据托管与承包的区别：在托管过程中，受托人所享有的权力为委托人对被托管人的财产、人员、业务所享有的管理权和处置权；在承包过程中，承包人所享有的仅是经营管理权。
请教陈版，A公司是否可以确认承包收入呢？

回答人：chenyiwei
须根据具体的合同条款确定在购买日之前能否确认承包费收入，如金额能否可靠计量、与被承包方利润金额的关系等。